# 关于个税返还的手续费是否是经常性损益

提问人：flfnywguh 时间：2020-06-06 16:33:03
个人理解，平时工资薪金的个税手续费返还应该是经常性的损益，像重组发生的个税的手续费返还应该是非经常性损益？不知道这么理解对不对？另，经了解，广东省个税手续费返还需要交纳增值税，其他中部省又说不需要？

回答人：chenyiwei
基本赞同此观点。各地对于个税手续费是否需缴纳增值税的规定不一，需以地方口径为准。